臺灣臺中地方法院刑事判決　　　　　　　　　　　　九十三年度訴字第一二九七號
　　公　訴　人　臺灣臺中地方法院檢察署檢察官
　　被　　　告　丙○○
右列被告因偽造文書案件，經檢察官提起公訴（九十二年度偵字第六九九四號），本
院判決如左：
    主  文
丙○○行使偽造之「乙級中餐烹調」技術士廚師證照，足以生損害於公眾，處有期徒
刑月，如易科罰金，以參佰元折算壹日，緩刑年。偽造之「乙級中餐烹調」技術
士廚師證照壹枚，沒收。
    事  實
一、丙○○明知「乙級中餐烹調」技術士廚師證照須經行政院勞工委員會職業訓練局
    （以下簡稱職訓局）考試合格方能取得，竟於民國（下同）八十八年七月間某日
    在其台中市○○路三一巷五號住處以新台幣（下同）三萬六千元之代價（由乙○
    ○先代墊），並將其身分證影本、相片、在職證明單等資料交給乙○○（乙○○
    與丙○○係中餐烹調技術廚師之師徒關係，乙○○業經臺灣臺北地方法院檢察署
    以九十一年度偵字第五五一八號偵查起訴，經法院判處罪刑在案）後，經由乙○
    ○透過甲○○（亦經法院判處罪刑在案）向刊登報紙廣告之「張姓不詳真實姓名
    成年男子」購買偽造之編號000-000000號「乙級中餐烹調」技術士之廚師證照一
    枚，旋於同年八、九月間在丙○○前開住處交付該偽造之上開證照。丙○○購得
    後，再於八十九年二月十九日持該偽造之廚師證照及身分證影本附在「懸掛技術
    士證書申請書」內，以掛號郵寄至職訓局申請中英文懸掛式技術士證書而行使之
    ，惟遭職訓局識破，並未得逞，足以生損害於職訓局審核、管理廚師資格之正確
    性。
二、案經法務部調查局台北市調查處移送臺灣台北地方法院檢察署檢察官簽請台灣高
    等法院檢察署檢察長核轉臺灣臺中地方法院檢察署檢察官偵查起訴。
    理  由
一、訊據被告丙○○對於右揭事實固均坦承不諱，惟矢口否認有以三萬六千元之代價
    向乙○○購買前開偽造之證照，辯稱：伊與乙○○係師徒關係，交情甚篤，因此
    購買前開偽造之證照，是不用代價的云云。惟查右揭事實，業據證人乙○○、甲
    ○○證述綦詳在卷，互核所供情節大致相符，並有職訓局查出編號000-000000號
    「乙級中餐烹調」技術士之廚師證照係偽造，並檢附該偽造之乙級中餐烹調技術
    士之廚師證照、被告丙○○之身分證、及郵寄職訓局申請中英文懸掛式技術士之
    「懸掛技術士證書申請書」均影本各一份在卷足資佐證，暨職訓局函請法務部調
    查局台北市調查處調查偵辦，亦有該局九十年十月十七日（九十）職政字第二一
    六四二號函一份附卷可稽，是綜據上述，被告丙○○雖辯以未支付代價云云，顯
    不足採，事證已臻明確，被告丙○○犯行洵堪認定。
二、核被告丙○○所為，係犯刑法第二百十六條、第二百十二條之行使偽造特種文書
    罪；公訴意旨認係觸犯刑法第二百十六條、第二百十條之行使偽造私文書罪，惟
    「乙級中餐烹調」技術士廚師證照係屬刑法第二百十二條所規定之關於能力服務
    之證書，是公訴人上開認定尚有未洽，依刑事訴訟法第三百條規定，起訴法條應
    予變更。被告偽造特種文書後復持以行使，偽造之低度行為應為行使之高度行為
    所吸收，僅論以行使偽造特種文書罪。爰審酌被告丙○○犯罪之動機、目的、手
    段、品行、所生危害及犯罪後坦認罪愆，頗具悔意，犯後態度尚佳等一切情狀，
    量處如主文所示之刑，並諭知易科罰金之折算標準，以資懲儆。末查被告丙○○
    前未曾受有期徒刑以上刑之宣告，有臺灣臺中地方法院檢察署刑案資料查註紀錄
    表一份附卷可按，被告坦承犯行，深具悔意，其經此教訓，當知警惕戒慎而無再
    犯之虞，本院綜核各情，認其所受上開宣告之刑，以暫不執行為適當，爰併予宣
    告緩刑三年，以啟自新。偽造之「乙級中餐烹調」技術士廚師證照一枚，為被告
    丙○○供犯罪所用之物，且屬被告所有，爰依法併予宣告沒收之。
據上論斷，應依刑事訴訟法第二百九十九條第一項前段、第三百條、刑法第二百十六
條、第二百十二條、第四十一條第一項前段、第三十八條第一項第二款、第七十四條
第一款、罰金罰鍰提高標準條例第一條前段、第二條，判決如主文。
中      華      民      國    九十三    年      七      月    二十八    日
                                        臺灣臺中地方法院刑事第八庭
                                            審判長法官  朱  光  國
                                                  法官  吳  崇  道
                                                  法官  洪  俊  誠
右正本證明與原本無異。
如不服本判決，應於判決送達後十日內向本院提出上訴狀，上訴於臺灣高等法院臺中
分院(須附繕本)。
                                                書記官
中      華      民      國    九十三    年      七      月    二十八    日
附錄論罪科刑實體法條文：
刑法第二百十二條 (偽造變造特種文書罪）：
偽造、變造護照、旅券、免許證、特許證及關於品行、能力服務或其他相類之證書、
介紹書，足以生損害於公眾或他人者，處一年以下有期徒刑、拘役或三百元以下罰金
。
（罰金部份業經提高十倍為三千元）
刑法第二百十六條（行使偽造變造或登載不實之文書罪）：
行使第二百十條至第二百十五條之文書者，依偽造、變造文書或登載不實事項或使登
載不實事項之規定處斷。
